臺灣臺北地方法院刑事判決　　　　　　　　　　　　九十二年度易字第一七九八號
　　公　訴　人　臺灣臺北地方法院檢察署檢察官
　　被　　　告　乙○○　男　三.
　　選任辯護人　王如玄律師
　　　　　　　　李文健律師
右列被告因妨害家庭案件，經檢察官提起公訴（九十二年偵續字第三九○號），本院
判決如左：
    主      文
乙○○無罪。
    理      由
一、公訴意旨略以：被告乙○○明知甲○○係有配偶之人，竟自民國八十五年底起至
    九十一年五月二十一日止，基於概括犯意，連續多次在台南市○區○○路二二六
    號「長榮汽車旅館」等處，與甲○○為相姦行為，嗣於九十一年六月二十二日，
    甲○○之夫丙○○發覺被告發送予甲○○之手機簡訊內容，察覺有異而查知上情
    ，因認被告涉有刑法第二百三十九條之相姦罪嫌。
二、按犯罪事實應依證據認定之，無證據不得認定犯罪事實；又不能證明被告犯罪者
    ，應諭知無罪之判決，刑事訴訟法第一百五十四條第二項、第三百零一條第一項
    分別定有明文。次按認定不利於被告之事實，須依積極證據，苟積極證據不足為
    不利於被告事實之認定時，即應為有利於被告之認定，更不必有何有利之證據；
    再認定犯罪事實所憑之證據，雖不以直接證據為限，間接證據亦包括在內，然而
    無論為直接或間接證據，其為訴訟上之證明，須於通常一般之人均不致有所懷疑
    ，而得確定其為真實之程度者，始得據為有罪之認定，最高法院三十年上字第八
    一六號、七十六年臺上字第四九八六號判例足資參照。
三、公訴意旨認被告涉犯有相姦罪嫌，係以被告坦承與甲○○原係男女朋友，斯時並
    曾發生性行為，且於婚後仍有聯絡，並贈送甲○○手錶、手鍊及雜誌，足見其等
    情誼非淺，應知甲○○之子係甲○○婚後約二年始出生；如不知年齡，依一般經
    驗法則，於甲○○對所生之子係自何人受胎有所質疑時，亦應先詢問子女之年齡
    ，詎被告逕要求應由告訴人即甲○○之夫丙○○先行檢驗，與常情不符，及甲○○、告訴人丙○○之證述，與錄音帶及譯文為據。訊據被告於本院審理時，堅詞
    否認有何相姦犯行，稱：其於八十五年四月三十日結婚後，並無與甲○○為性行
    為，亦確不知甲○○之子年紀若干，九十一年九月十三日與甲○○之電話談話中
    ，係因甲○○提及八十五年間與被告發生性行為之事為由要求被告做親子鑑定，
    受甲○○惡意誤導以為該子可能婚前受孕，始答以要告訴人先驗ＤＮＡ以確認其
    子係自何人受孕；且甲○○為本案共犯，其自白不得作為有罪判斷之唯一證據；
    至告訴人丙○○於貴院審理時所述其查知本案犯行之經過，與前此書狀所稱不相
    符合，且告訴人自承其對被告之父蕭達夫、甲○○之母賴甜妹所述均為欺騙，則
    其於本案之指述如何能信等語置辯。
四、經查，被告及甲○○分別於八十五年四月三十日、同年七月十三日結婚，有法務
    部戶役政連結作業系統查詢資料在卷可稽，是僅依被告坦承其結婚前與甲○○原
    係男女朋友並曾發生性行為，尚無從為被告確有本案相姦犯行之認定。次查，甲○○縱不知被告何時結婚，惟對其自己結婚日期當知之甚詳，而依甲○○與被告
    之父九十一年九月十三日電話錄音譯文：「（黃）他85年結婚請問他85年幾月結
    婚（蕭父）很早啦，85年頭就結婚啦，85年我不知道啦，85年初他們就結婚．
    ．大概是幾月我不知道啦，85年初他們就結婚」，甲○○顯已得知被告結婚日期
    可能較其為早，詎嗣與被告電話聯絡時，就此不予查證，仍稱：「．．85 年間
    啦，我是，我已經結婚了，而且你還沒結婚，發生那種關係，發生性關係」，已
    與常情相違；是被告辯稱：本於甲○○前開話語為前提所為之陳述，而誤認二人
    結婚先後次序，認甲○○所指發生性關係時間乃在被告未婚前、甲○○婚後，即
    非無據。且查，甲○○指述與被告相姦地點，除名稱不詳之賓館外，餘台南長榮
    汽車旅館，經臺南市警察局第一分局警員前往調查結果，該長榮汽車旅館自八十
    八年六月六日始營業，且未發現被告自八十八年六月六日至九十一年止有投宿之
    紀錄，有該局九十二年二月十八日南市警一刑字第○九二○○二六三三五號函及
    所附長榮汽車旅館主任偵訊筆錄可按；立人飯店部分，除於九十年初因負責人更
    易，原所有之旅客住宿資料已無從查詢外，自九十年起至九十一年止之住宿資料
    ，亦查無被告投宿紀錄，有臺南市警察局第二分局九十二年三月十日南市警二刑
    字第○九二○三六七三號函附卷足憑，甲○○之陳述殊難認為與事實相符。至證
    人即告訴人丙○○之證述及被告贈與甲○○之物品，均無從證明被告相姦犯行。
    從而，本院實無從認定被告確有相姦犯行。此外，復查無其他積極證據，足資認
    定被告有公訴意旨指摘之犯罪事實，揆諸前開說明，既不能證明被告犯罪，依法
    自應為無罪之諭知。
據上論斷，應依刑事訴訟法第三百零一條第一項，判決如主文。
本案經檢察官陳玉萍到庭執行職務
中　　　華　　　民　　　國　　九十三　　年　　　一　　　月　　　七　　　日
                          臺灣臺北地方法院刑事第十六庭
                              審判長法  官  劉  嶽  承
                                    法  官  胡  宗  淦
                                    法  官  王  幸  華
右正本證明與原本無異
如不服本判決應於送達後十日內向本院提出上訴狀
                                    書記官  陳  泰  寧
中　　　華　　　民　　　國　　九十三　　年　　　一　　　月　　　九　　　日
